【裁判字號】    90,自,400
【裁判日期】    900629
【裁判案由】    偽造有價證券
【裁判全文】
臺灣臺北地方法院刑事裁定                            九十年度自字第四００號
    自  訴  人  甲○○
    代  理  人  張立業律師
    被      告  乙○○
         （原名姜瑛娜）
    選任辯護人  李漢中律師
    被      告  丙○○
右列被告等因偽造有價證券案件，經自訴人提起自訴，本院裁定如左：
    主      文
自訴駁回。
    理      由
一、自訴意旨如自訴狀（如附件）所載，並據自訴人代理人於民國九十年六月二十八
    日本院訊問時補稱，自訴狀中關於偽造有價證券部分，係預備在被告丙○○辯稱
    沒有開立系爭支票時，作為預備追加乙○○偽造有價證券罪之用；本案自訴之事
    實，乃被告二人共犯詐欺罪。
二、訊據被告乙○○、丙○○均堅決否認有共同詐欺自訴人之犯行，被告乙○○辯稱
    ：伊雖有向自訴人借款，但並沒有詐欺，所欠款項伊陸陸續續都有在還，而現在
    已經全部清償了等語；被告丙○○則辯稱：伊沒有開票，系爭票據是八十七年十
    月一日起，伊把帳戶借給乙○○使用的，乙○○雖於事後有將其向自訴人借款之
    事告訴於伊，但伊並沒有詐欺自訴人等語。
三、按法院或受命法官於自訴案件第一次審判期日前訊問及調查結果，如認為案件有
    刑事訴訟法第二百五十二條至第二百五十四條之情形者，得以裁定駁回其自訴，
    同法第三百二十六條第三項定有明文。又，刑法第三百三十九條第一項之詐欺取
    財罪，係以行為人意圖為自己或第三人不法之所有，施用詐術，使人將本人或第
    三人之物交付，為其構成要件，如行為人並無不法所有之意圖，或不具詐欺之故
    意，或並未施用詐術，即與該罪之構成要件有間。本院經查：自訴人所述與被告
    乙○○間之借款過程，雖有自訴人所提出之臺北銀行入戶電匯回條影本、本票（
    發票人為丙○○、面額新臺幣一百九十萬元、發票日八十八年十月一日、到期日
    八十九年十月一日、票據號碼0000000號）乙紙影本、乙○○所書立之契
    約書影本（當時係以改名前之「姜瑛娜」名義簽名）在卷可稽，且被告乙○○亦
    自承有向自訴人借款而可採信。惟自訴人於本院訊問時自承：被告已經和伊和解
    ，所欠之一百九十七萬元已經清償了。並認為被告二人出面向伊借錢時，只是一
    時還不出，應非有意詐欺等語甚詳（本院九十年六月二十八日訊問筆錄參照）；
    同時亦提出刑事撤回自訴狀附卷，表明本件純屬民事借貸所生之誤會而不願再追
    究之意，故被告二人所辯：無詐欺之犯意及犯行等語，顯非無據。此外，復查無
    其他積極證據足證被告二人有自訴人所指之詐欺犯行，其犯罪嫌疑顯有不足。依
    照前揭法律之規定，本件自訴應予駁回。
據上論結，應依刑事訴訟法第三百二十六條第三項、第二百五十二條第十款裁定如主
文。
中      華      民      國      九十     年      六     月    二十九    日
                                      臺灣臺北地方法院刑事第八庭
                                          法  官  朱  瑞  娟
右正本證明與原本無異
如不服本裁定應於送達後五日內向本院提出抗告狀
                                          書記官  葉  金  發
中      華      民      國      九十     年      七     月       四     日


司法院資訊處製作；財團法人民間司法改革基金會備份。
